Minutes et répertoires du notaire Pierre LORMEAU, 10 décembre 1771 - 26 mars 1789 (étude XXX)
Archives nationales
Minutes et répertoires du notaire Pierre LORMEAU (étude XXX)
10 décembre 1771 - 26 mars 1789
MC/ET/XXX/429 - MC/ET/XXX/503, MC/RE/XXX/8 - MC/RE/XXX/9
Etude XXX; Lormeau, Pierre
Archives nationales de France
Minutes et répertoires: la loi 2008-696 du 15 juillet 2008 relative aux archives a fixé à 75 ans à compter de la date de l'acte, ou à 25 ans à compter de la date du décès de l'intéressé si ce délai est plus bref, le délai de communication des minutes et répertoires des notaires; ce délai est porté à 100 ans à compter de la date de l'acte si le document se rapporte à un mineur (code du Patrimoine, articles L213-2, 4e d et 5e).
Autres documents de l'étude (dossiers de clients, comptabilité...): s'agissant d'archives privées, ces documents sont communicables selon les modalités fixées par le déposant ou le donateur.
Certains documents ne sont pas accessibles en raison de leur mauvais état de conservation.
Versement
Accès aux instruments de recherche de tous les notaires de l’étude XXX
Archives de l'étude XXX
- Minutes de Pierre LORMEAU, novembre 1771 - 26 mars 1789; MC/ET/XXX/429 - MC/ET/XXX/503
  - Minutes. 1771, novembre - décembre, novembre - décembre 1771; MC/ET/XXX/429
    Informations complémentaires:
    1771, novembre à 1771, 5 décembre: actes passés par-devant Jean Prignot de Beauregard.
    1771, 10 à 31 décembre: actes passés par-devant Pierre Lormeau.
    Informations concernant le classement:
    Le niveau inférieur de description, quand il existe, correspond aux minutes d'actes. Toutes les minutes ne sont pas forcément décrites une à une. Les descriptions de ces minutes sont plus ou moins détaillées.
    - Delisle (Philippe Jean) fermier général § Dépôt de testament par Sincemaille Vve Delisle, 17 décembre 1771; MC/ET/XXX/429
      Origine de l'information:
      Fichier dit 'général' XVIIe-XVIIIe siècles, par le personnel du Minutier, 1954-1999 ( fichier papier entièrement dématérialisé; voir contexte dans le Plan d’orientation général - Notaires de Paris, guides thématiques du Minutier).
      Date de révision: 2011-2012
      Date de création de la notice: 2010
      testament
    - Delisle (Philippe Jean) fermier général § Cahier de quittance 1er cahier de la direction Delisle, 17 décembre 1771; MC/ET/XXX/429
      quittance
    - Remboursement de rente 25 l. soit 500 l. par le roi à Antoine-Philippe Huillier, maître horloger à Paris, demeurant quai de l'Horloge du Palais, paroisse Saint-Barthélemy., 19 décembre 1771; MC/ET/XXX/429
      Horlogers, 1736-1798 (583 actes), par Charles-Henri Lerch, 1990-1993. (fichier papier entièrement dématérialisé; voir contexte dans le Plan d’orientation général - Notaires de Paris, guides thématiques du Minutier).
      Date de création de la notice: 2004
      quittance; Huillier, Antoine-Philippe; horloger
    - Mainlevée d'opposition par Louis-Pierre MASSUE, peintre vernisseur à Orléans et Anne Fleury, son épouse, sur divers. .., 23 décembre 1771; MC/ET/XXX/429
      Artisans du meuble, 1736-1799, par Ch. H. Lerch, 1990-1993 (fichier papier entièrement dématérialisé; voir contexte dans le Plan d’orientation général - Notaires de Paris, guides thématiques du Minutier).
    - Inventaire après décès de Marie -Victoire RICHARD, femme de Pierre-Hubert BEAUFILS, compagnon menuisier à Paris grande rue du faubourg - S/t/-Denis, par Saint-Laurent, 2 fils mineurs, .. contrat de mariage devant PRIGNOT, 29 septembre 1765., 30 décembre 1771; MC/ET/XXX/429
      inventaire; contrat de mariage
  - Minutes. 1772, janvier - 1772, février, janvier 1772 - février 1772; MC/ET/XXX/430
    - Contrat de mariage de Jacques-Michel CLIGNET, maître fondeur, demeurant rue Gervais Laurent, paroisse Sainte-Louis en la Cité fils d'1 manouvrier à Tussy en Multien près Meaux avec Marie-Louise BOULLET, fille de Pierre BOULLET, maître peintre à Paris et de Marie-Louise BAUSSE, dt rue Grenetat paroisse Saint-Laurent-Pavier les témoins ! Pierre GENEST de la Guerinière, marchand orfèvre à Paris, Jean-Augustin VARLET, orfèvre du roi aux Gobelins, amis du futur; Pierre-Joseph BOULLET, maître peintre à Paris, oncle paternel, Lucien BANSSE, peintre à Paris, oncle paternel et Marie-Geneviève CHEVAILLON, .., 9 janvier 1772; MC/ET/XXX/430
      contrat de mariage
    - Contrat de mariage de Pierre-Jacques BUCHÉ, compagnon guainier, fils d'1 gagne-denier avec Anne BRANCHE, veuve avec 1 enfant de Jean-Baptiste LEVESQUE, guainier à Paris. Parmi les témoins, Lazarre CHERTEMPS, maître guainier à Paris, ami.- Inventaire après décès de Jean-Joseph (sic) Levesque, maître guainier à Paris, rue Saint-Dennis, paroisse Saint-Germain-l'Auxerrois, 1 fils en présence de Jean-Claude ROUSSELET, horloger à Paris, rue de la Pelleterie, paroisse Saint-Jacques-de-la-Boucherie - Marchandises d'atelier expertisées par Antoine-Simon LEVEILLÉ, maître guainier à Paris, demeurant rue de la Pelleterie, paroisse Saint-Jacques de la B. et Jean-Baptiste DEMARLE, maître guainier quai de l'horloge du Palais, paroisse Saint-Barthelemy, - 32 serrures d'étuis de rasoirs 32 l.- 113 bandes de gage de chagrin 45 l. 4 s.- 6 Etuis de mathématiques à coulisses de faubernin et couverts en gage de chagrin 4 l. 10 s.- 2 étuis de chirurgien 2 l autres étuis, charnières d'argent, ressorts, 1 établi, outils. .. contrat de mariage devant PRIGNOT, 26 août 1759, 9 janvier 1772 - 26 janvier 1772; MC/ET/XXX/430
      contrat de mariage; inventaire
    - Parmi les créanciers de Philippe Cambier, marchand mercier à Paris, Pierre Robert, musicien, demeurant à Paris, rue d'Argenteuil, paroisse Saint-Roch, pour 2000 l. 14 janvier 1772; 21 et 23 janvier 1772., MC/ET/XXX/430
      Couteliers, facteurs d'instruments de musique, relieurs et potiers, 1741-1798 (373 actes), par Charles-Henri Lerch, 1990-1993. (fichier papier entièrement dématérialisé; voir contexte dans le Plan d’orientation général - Notaires de Paris, guides thématiques du Minutier).
      obligation; accord; Argenteuil (rue d'); Cambier, Philippe; Robert, Paris, Pierre; commerçant; musicien
    - Inventaire après décès d'Étienne DERCHE, compagnon menuisier, à la requête de son fils, et de Toussaint DUNY, émailleur à Paris, et de Marie-Jeanne DERCHE, sa fille, demeurant rue de la Croix, paroisse Saint-Nicolas-des-Champs., 20 janvier 1772; MC/ET/XXX/430
      Faïenciers, 1736-1799 (954 actes), par Charles-Henri Lerch, 1990-1993. (fichier papier entièrement dématérialisé; voir contexte dans le Plan d’orientation général - Notaires de Paris, guides thématiques du Minutier).
      Date de création de la notice: 2003
      inventaire après décès; Croix (rue de la); Derche, Etienne; Derche, Marie-Jeanne; Duny, Toussaint; décorateur; menuisier
    - Inventaire après décès d'Etienne DERCHE, compagnon menuisier, épouse de Louise-Elisabeth TRIBOUT - contrat de mariage devant DESMEURE 7 novembre 1746, à requête de Toussaint DUNY, émailleur à Paris et Marie-Jeanne DERCHE, demeurant rue de la Croix, paroisse Saint-Nicolas des Champs, fille du .. defunt et de son frère .., 20 janvier 1772; MC/ET/XXX/430
    - Inventaire après décès de MASSON, maître perruquier, où est intéressée Demoiselle LECREUX, veuve AGISSON, maître faïencier à Peronne, tante maternelle., 21 janvier 1772; MC/ET/XXX/430
      inventaire après décès; Péronne (Somme); Masson; Lecreux; Agisson; porcelainier; coiffeur
    - Convention entre Guillaupeaux, maçon et Toussaint Cagé, metteur en œuvre, demeurant rue Beaurepaire, paroisse Saint-Sauveur., 22 janvier 1772; MC/ET/XXX/430
      Orfèvres, 1738-1799 (1199 actes), par Charles-Henri Lerch, 1990-1993 (fichier papier entièrement dématérialisé; voir contexte dans le Plan d’orientation général - Notaires de Paris, guides thématiques du Minutier).
      convention; Beaurepaire (rue); Guillaupeaux; Cagé, Toussaint; maçon
    - Mainlevée par Isidore FROSSARD, bourgeois de Paris sur Jean-Baptiste-Jacques ELIE de Beaumont, avocat en Parlement .., 23 janvier 1772; MC/ET/XXX/430
    - Bail de maison rue Poissonnière, paroisse Saint-Laurent, vis à vis la rue Bergère, par les HENRION: Marie-Anne-Josephe DUVAL, veuve Jacques HENRION, maître marbrier, épouse HOUZELLE, et Marie-Marguerite LANGELIN, veuve de Marie HENRION, maître marbrier et épouse de Bernard-Jacques COLLIER, maître horloger à Paris, demeurant rue Saint-Denis, paroisse Saint-Sauveur,. .. à Jean-François GUILLIET, maître peintre de l'Académie de S/t/-Lue et Marie-Catheriene GENIN,. .., 23 janvier 1772; MC/ET/XXX/430
      bail
    - Transport par Jean Delaporte, marchand joaillier à Paris, demeurant rue de l'Arbre-Sec, paroisse Saint-Germain-l'Auxerrois à Nagant, bourgeois de Paris...., 24 janvier 1772; MC/ET/XXX/430
      cession; Arbre-Sec (rue de l'); Delaporte, Jean; Nagant; commerçant; orfèvre
    - Contrat de mariage de Louis-Augustin LANTÉ, maître menuisier à Paris, demeurant Grande rue du Fg-S/t/-Denis, paroisse Saint-Laurent, veuf avec 5 enfants de Marie-Anne BELGURE, avec Claudine-Françoise PROVANDIERE, fille d'1 maître boulanger. Parmi les témoins: François LANTÉ, tambour de la chambre du roi, frère, lui apporte 2400 l. elle '., 30 janvier 1772; MC/ET/XXX/430
    - Quittances des créanciers du marquis de Liré Charles-Bertrand de La Bourdonnaye: ... Pierre-Alexandre Bretet, marchand orfèvre joaillier, demeurant quai des Orfèvres, paroisse Saint-Barthélemy, pour 2430 l. restant dues sur 11270 l., 31 janvier 1772; MC/ET/XXX/430
      quittance; Orfèvres (quai des); La Bourdonnaye, Charles-Bertrand de; Bretet, Pierre-Alexandre; orfèvre; orfèvre
    - Sous bail pour 6 ans de boutique et logement par Denis-Nicolas Blesimart (Denis-Nicolas Blesimard), marchand bijoutier à Paris, et Marguerite-Rose Mongrolle, demeurant rue Bourg-l'Abbé, paroisse Saint-Leu - Saint-Gilles, à Lonnez, marchand mercier., 3 février 1772; MC/ET/XXX/430
      bail; Blesimard, Denis-Nicolas; Blesimart, Denis-Nicolas; Mongrolle, Marguerite-Rose; Lonnez; commerçant; orfèvre; commerçant
    - Cahier de dépôts de débiteurs de M. Delisle, écuyer:. .. Etienne PORTELETTE, maître fondeur à Paris, demeurant rue des Trois Canettes, paroisse Sainte-Madeleine en la Cité, 345 l. 230 l. 230 l., 3 février 1772; MC/ET/XXX/430
    - Quittances des dettes du marquis de LIRÉ: .. Joseph ANGOMARD, maître et marchand menuisier, demeurant rue Charlot, paroisse Saint-Nicolas des champs, a reçu 429 l. 19 s. 6 d., 3 février 1772; MC/ET/XXX/430
    - Mainlevée par Claude-Alexis Goumal ou Claude-Alexis Goumat, bijoutier à Paris, rue Saint-Jacques-de-la-Boucherie,..., 4 février 1772; MC/ET/XXX/430
      mainlevée; Saint-Jacques-la-Boucherie (rue); Goumal, Claude-Alexis; Goumat, Claude-Alexis; orfèvre
    - Décharge Alard où intervient Marguerite Guillemain, veuve sans enfant de Jean-Antoine Alard, compagnon tabletier à Paris, rue des Filles-Dieu, paroisse Saint-Sauveur,..., 18 février 1772; MC/ET/XXX/430
      Tabletiers et autres métiers, 1736-1799 (434 actes), par Charles-Henri Lerch, 1990-1993. (fichier papier entièrement dématérialisé; voir contexte dans le Plan d’orientation général - Notaires de Paris, guides thématiques du Minutier).
      décharge; Filles-Dieu (rue des); Alard; Guillemain, Marguerite; Alard, Jean-Antoine; tabletier
    - Contrat de mariage de Nicolas TRUTET, mégissier à Crépy en Valois, veuf, avec Geneviève MONNEUSE, fille de feu Pierre-Paul MONNEUSE, maître peintre et vitrier à Crépy-en-Valois et Thérèse CHRETIEN - Parmi les témoins, Sulpice CUVILLIER, maître fondeur à Paris, oncle du futur,. .. Pierre-François SELLIER, maître doreur, ami de la future,. .., 18 février 1772; MC/ET/XXX/430
    - Contrat de mariage de Charles-Augustin Tant, metteur en œuvre, demeurant rue neuve Saint-Denis, paroisse Saint-Laurent, veuf avec deux enfants de Marie-Geneviève Desarot, avec Marie-Michelle Caltot, fille d'un employé dà la manufacture de tabac. Parmi les témoins, Barnabé Lefebvre, metteur en œuvre, oncle maternel du futur époux., 19 février 1772; MC/ET/XXX/430
      contrat de mariage; Neuve-Saint-Denis (rue); Tant, Charles-Augustin; Desarot, Marie-Geneviève; Caltot, Marie-Michelle; Lefebvre, Barnabé
    - Contrat de mariage de Sebastien BAZIER, compagnon menuisier, fils d'1 tailleur d'habits à JOUARRE en Brie (77), demeurant rue et paroisse Saint-Sauveur, avec Marie-Josèphe JENTHION .., 28 février 1772; MC/ET/XXX/430
  - Minutes. 1772, mars - 1772, avril, mars 1772 - avril 1772; MC/ET/XXX/431
    - Parmi les créanciers de Mollard, marchand de chevaux: .... Jean-Claude Abramaient, marchand bijoutier à Paris, demeurant rue des Blancs Manteaux, paroisse Saint-Gervais, négociant partant en Angleterre, 21635 l. 10 s.; Louis-Etienne Batilliot, relieur de livres, demeurant rue ' Charetière ' (Charretière), paroisse Saint-Hilaire 1800 l. 5 et 6 mars 1772., 5 mars 1772 - 6 mars 1772; MC/ET/XXX/431
      obligation; Angleterre (Royaume-Uni); Mollard; Abramaient, Jean-Claude; Batilliot, Louis-Etienne; commerçant; commerçant; orfèvre; négociant; imprimeur
    - Déclaration au terrier des Filles - Dieu par Pierre REMY, maître menuisier à Paris, demeurant rue Beauregard, par. N.D. de B.N. propriétaire d'1 maison rue Beauregard consistant en 1 petit corps de logis qui fait face sur la rue, de 2 travées de profondeur, comprise la cour, composé d'1 boutique, cave dessous, 3 étages de chambres et grenier au dessus, acquise de Pierre CAGNIARD, anc. marchand mercier, bourgeois de Paris, devant MONY le 13 février 1772 (Et. L), qui l'avait acheté de Simon FEUCHERE, bourgeois de Paris et de Marie-Elisabeth LENOIR devant DEMARANDEL, le 4 septembre 1766 (Et. LXVII)., 9 mars 1772; MC/ET/XXX/431
      déclaration
    - Bail de boutique et logement, grande rue du faubourg Saint-Martin, pour 3-6-9, moyennant 350 l. de loyer par Fiacre-François CLEMENT, bourgeois de Paris, demeurant dans le même maison, paroisse Saint-Laurent-Joseph GIRARDOT, fils, maître fondeur à Paris, rue Grenetat, paroisse Saint-Laurent .., 9 mars 1772; MC/ET/XXX/431
    - Quittance de 90 livres 18 sols par Michel-Ange MONNOT, maître faïencier, demeurant rue Saint-Honoré, paroisse Saint-Roch, à ARNAUD, marquis de Béthune, pour fournitures faites par MONNOT., 10 mars 1772; MC/ET/XXX/431
      quittance; Saint-Honoré (rue); Monnot, Michel-Ange; Arnaud; Béthune (marquis de); porcelainier
    - Convention entre François MAGRON maître tabletier à Paris, demeurant rue Bourg - l'abbé, paroisse Saint-Leu - Saint-Gilles, et Nicolas BOURDON, compagnon menuisier rue Sainte-Foi, paroisse Saint-Laurent qui confie au premier sa fille Marie-Nicole BOURDON, 14 ans pour 3 ans pour apprendre le métier de tabletier..., 16 mars 1772; MC/ET/XXX/431
    - Transfert de rente par les VISSIERE à François-Charles LIARD, maître peintre à Paris et Marie-Claude-Marcelle VISSIERE, demeurant rue Neuve et paroisse Saint-Eustache., 18 mars 1772; MC/ET/XXX/431
    - Procuration donnée par Catherine - Julie HOMAS veuve de Jean-Pierre BACQUET, maître tourneur à Paris, demeurant rue du Four quartier Saint-Germain-des-Prés, paroisse Saint-Sulpice .., 24 mars 1772; MC/ET/XXX/431
      procuration
    - Société entre Jacques-Olivier Denisbelle, maître tabletier à Paris, demeurant enclos de la Trinité, paroisse Saint-Sauveur et Jean From (ou Jean Front), peintre japoneur, demeurant à la Petite Pologne, paroisse Saint-Philippe du Roulle, pour la fabrication de marchandises de tole vernie à l'instar de ceux de la Petite Pologne, pour 3 ans, avec satuts, tarif et désignation des marchandises., 25 mars 1772; MC/ET/XXX/431
      acte de société; Denisbelle, Jacques-Olivier; From, Jean; Front, Jean; tabletier; commerçant
    - Brac de la Perrière (Jacques-Joseph) Fermier général § Quittances et autres actes; Maître Lormeau comme séquestre de la direction Delisle à Colin - S/T/ Marc - Jacques-Joseph Brac de la Perrière receveurs générals des fermes, 26 mars 1772; MC/ET/XXX/431
    - Delisle (Philippe Jean) Fermier général § Quittance Maître Lormeau comme séquestre de la direction Philippe Jean Delisle au S. Colin de Saint-Marc - receveur des fermes (et autres actes), 26 mars 1772; MC/ET/XXX/431
    - Remise et convention par Claude RAVELET, maître des forges Sainte Colombe près Chatillon sur Seine en Bourgogne (21-Cote-d'or) appartenant au Prince de Condé. .., 5 avril 1772; MC/ET/XXX/431
    - Bail 3-6-9 de maison au Petit Charonne s/ Le Chemin de Montreuil à Lemoine, officier chez le roi, par Louise-Charlotte AUBERT, épouse de Jean-Baptiste PERRONNEAU, peintre de roi de son Académie royale de peinture de Paris, demeurant rue de Petit Carreau, paroisse Saint-Eustache, propriétaires., 6 avril 1772; MC/ET/XXX/431
    - Bail où intervient Antoine Daroux, marchand orfèvre, demeurant rue au Maire, paroisse Saint-Nicolas-des-Champs, époux de Marie-Thérèse Bricaire, veuve Cadeau., 15 avril 1772; MC/ET/XXX/431
      bail; Maire (rue au); Daroux, Antoine; Bricaire, Marie-Thérèse; Cadeau (veuve); Cadeau; orfèvre
    - Liquidation entre les héritiers DURIEUX parmi lesquels, - Jean-Pierre CLEMENT, maître peintre à Paris et Marie-Geneviève DURIEUX, demeurant rue Saint-Denis, par Saint-Leu. Saint-Gilles, - Marie DURIEUX, veuve d'Henry GRANDJEAN maître peintre à Paris, demeurant rue demeurant Poitou, au marais, par Saint-Nicolas-des-Champs., 15 avril 1772; MC/ET/XXX/431
    - Sous-bail par Louis-François Poulain, maître graveur, demeurant rue Grenetat, paroisse Saint-Leu - Saint-Gilles, à Gaspard-Joseph Jacob, maître batteur d'or, demeurant même rue., 28 avril 1772; MC/ET/XXX/431
      bail; Greneta (rue); Poulain, Louis-François; Jacob, Gaspard-Joseph; graveur; batteur de métal
  - Minutes. 1772, mai - 1772, juin, mai 1772 - juin 1772; MC/ET/XXX/432
    - Acte barré concernant Pierre-Augustin Duhamel, ancien marchand orfèvre à Paris et Marie-Henriette Cheret., 2 mai 1772; MC/ET/XXX/432
      acte imparfait; Duhamel, Pierre-Augustin; Cheret, Marie-Henriette; orfèvre
    - FLAGY Contrat de mariage BILON-FLAMANT, Parmi les témoins: - Jacques - François DISZY, marchand orfèvre à Paris, cousin germain du futur et Jeanne Marguerite DESMAZURE- Gabriel BILON, horloger, frère - Henry-Claude FLAGY, maître doreur à Paris, ami., 3 mai 1772; MC/ET/XXX/432
    - Vente de maison (avec affiche) par Pierre-Guillaume Simon, imprimeur du Parlement, curateur à l'interdiction de Michel-Gabriel Simon, maître batteur d'or à Paris, fils de Michel Simon, maître batteur d'or à Paris., 7 mai 1772; MC/ET/XXX/432
      acte de vente; Simon, Pierre-Guillaume; Simon, Michel-Gabriel; Simon, Michel; imprimeur; batteur de métal
    - Mainlevée par Jacques Ducroz, marchand mercier à Paris, place Baudoyer, paroisse Saint-Gervais, sur Jacques Morand, tabletier à Paris et Jeanne Passavant..., 7 mai 1772; MC/ET/XXX/432
      mainlevée; Baudoyer (place); Ducroz, Jacques; Morand, Jacques; Passavant, Jeanne; commerçant; tabletier
    - Inventaire après décès Dié, épouse Busquin, puis Desgardes, à requête de Nicolas Ducy, compagnon orfèvre, rue de la Heaumerie, paroisse Saint-Jacques-de-la-Boucherie et Marie-Catherine Busquin et de Jean-François Garand, marchand orfèvre à Paris, Pont-Notre-Dame, paroisse Saint-Jacques-de-la-Boucherie..., 15 mai 1772; MC/ET/XXX/432
      inventaire après décès; Heaumerie (rue de la); Notre-Dame (pont); Dié (femme); Busquin (épouse); Desgardes (épouse); Ducy, Nicolas; Busquin, Marie-Catherine; Garand, Jean-François; orfèvre; orfèvre
    - Contrat de mariage de Jacques JOUBERT, émailleur à Paris, fils mineur de Marie-Madeleine LENOIR, veuve JOUBERT, gagne-denier, avec Marie-Marguerite FRAMPART., 15 mai 1772; MC/ET/XXX/432
      contrat de mariage; Joubert, Jacques; Lenoir, Marie-Madeleine; Frampart, Marie-Marguerite; décorateur; journalier
    - Liquidation succession Quillet, épouse Lamarre, où intervient Claude Delbarre, metteur en œuvre, et Charlotte Quillet, demeurant à Paris, grande rue du Faubourg-Saint-Martin, paroisse Saint-Laurent..., 16 mai 1772; MC/ET/XXX/432
      liquidation; partage; Quillet (héritiers); Quillet (née); Lamarre (épouse); Lamarre; Delbarre, Claude; Quillet, Charlotte
    - Brevet d'apprentissage de Cécile-Antoinette Chatriat, 14 ans, pour 18 mois; fille d'Antoine Chatriat, bourgeois de Paris, demeurant rue Saint-Denis, paroisse Saint-Leu - Saint-Gilles, chez Charles Dubut, bijoutier à Paris, rue des Petits-Champs-Saint-Martin, paroisse Saint-Nicolas-des-Champs, pour lui enseigner et montrer à brunir, dorer et polir les matières d'or et d'argent qui s'emploient dans la petite bijouterie..., 18 mai 1772; MC/ET/XXX/432
      brevet notarié; contrat d'apprentissage; Saint-Denis (rue); Saint-Leu-Saint-Gilles (paroisse); Chatriat, Cécile-Antoinette; Chatriat, Antoine; Dubut, Charles; décorateur; orfèvre
    - Bail 3-6-9 de maison à FONTAINEBLEAU, rue de France, par Martin GUILLOU, marchand à la comtesse du Barry, demeurant ordinairement à Versailles moyennant 1700 l. de loyer par an., 5 juin 1772; MC/ET/XXX/432
    - A propos d'une vente, il est fait allusion au mariage de Antomelle-Marie-Madeleine BERTOLINI, fille de fermiste italien à Paris, avec Jean-Antoine DUBRAS, peintre .. cité dans 2 actes., 13 juin 1772; MC/ET/XXX/432
      contrat de mariage; acte de vente
    - Constitution de 150 l. de rente par Fiacre-François Clément, maître horloger à Paris et Marie-Madeleine Boullanger, demeurant grande rue du Faubourg Saint-Martin, paroisse Saint-Laurent, au profit de Torin, bourgeois de Paris., 15 juin 1772; MC/ET/XXX/432
      constitution de rente; Faubourg-Saint-Martin (rue du); Clément, Fiacre-François; Boullanger, Marie-Madeleine; Torin; horloger
    - Dépôt d'argent où il est question de lettres à l'ordre du sieur MAGNIEN, maître menuisier à Paris, grande rue du Fg-S/t/-Antoine. .., 16 juin 1772; MC/ET/XXX/432
    - Contrat de mariage de Pierre-Hubert BEAUFILS, compagnon menuisier à Paris, demeurant Grande rue du faubourg S/t/-Denis, paroisse Saint-Laurent, veuf avec 2 enfants de Marie-Victoire RICHARD, avec VOISY Marie Geneviève, fille d'1 marchand de chevaux., 21 juin 1772; MC/ET/XXX/432
    - Vente de portion de maison par Nicolas Didier, maître coutelier à Paris et Marie-Madeleine Dumetz, demeurant rue du Bacq (rue du Bac), Faubourg saint-Germain, paroisse Saint-Sulpice, à Vaillant, boulanger., 22 juin 1772; MC/ET/XXX/432
      acte de vente; Bac (rue du); Didier, Nicolas; Dumetz, Marie-Madeleine; Vaillant; boulanger
    - Liquidation et partage succession COCHU, parmi les héritiers: Hubert ROUSSEL, maître menuisier à Paris et Marie COCHU, demeurant rue de la Lune, par N.D. de B.N.. .., 22 juin 1772; MC/ET/XXX/432
      partage
    - Contrat de mariage Texier, nourrisseur de bestiaux - Merillon. Parmi les témoins: Jacques-Alexandre Texier, marchand joaillier à Paris, frère,.., 29 juin 1772; MC/ET/XXX/432
      contrat de mariage; Texier; Merillon (née); Texier, Jacques-Alexandre; ouvrier agricole; éleveur; commerçant; orfèvre
    - Contrat de mariage CHALOT-MICHEL - Parmi les témoins de la future: Laurent-Jacques SOUHART, maître menuisier à Paris, cousin Germain paternel., 30 juin 1772; MC/ET/XXX/432
  - Minutes. 1772, juillet - 1772, août, juillet 1772 - août 1772; MC/ET/XXX/433
    - Vente par de ROZOY, bourgeois de Paris à Gontier de Marville bourgeois de Londres d'un manuscrit d'auteur accompagne Essay historique sur les moeurs, le commerce et les usages de l'Empire de Russie, ouvrage mêle d'anecdotes secrètes, moyennant 2400 l., 8 juillet 1772; MC/ET/XXX/433
      acte de vente
    - Bail pour 6 ans par les Filles-Dieu de maison, rue des Filles-Dieu, adossée au grand mur de clôture du couvent, avec boutique, moyennant 230 l. de loyer par an, à Jean LEMERCIER, maître menuisier à Paris et Marie-Anne CRESSON y demeurant., 13 juillet 1772; MC/ET/XXX/433